【裁判字號】    90,軍上,1
【裁判日期】    900118
【裁判案由】    逃亡
【裁判全文】
臺灣高等法院臺南分院刑事判決                九十年度軍上字第一號      Ｇ
      上  訴  人
      即  被  告  甲  ○  ○
右上訴人因逃亡案件，不服國防部高等軍事法院高雄分院中華民國八十九年十二月四
日判決（八十九年高判第一三六號，起訴案號：國防部南部地方軍事法院檢察署八十
九年平偵（一）字第四五九號），提起上訴，本院判決如左：
      主      文
上訴駁回。
      理      由
一、按軍事審判法第一百八十一條第五項規定，被告不服高等軍事法院宣告有期徒刑
    之上訴者，得以判決違背法令為理由，向高等法院提起上訴。是向高等法院提出
    上訴，應以原判決違背法令為理由，係屬法定要件。若上訴理由狀並未依據卷內
    訴訟資料，具體指摘原判決不適用法則或如何適用不當，或所指摘原判決違法情
    事，顯與法律規定得為向高等法院提出上訴之判決違背法令情形，不相適合時，
    均應認為其上訴為違背法律上之程式，予以駁回。
二、本件上訴意旨略稱：上訴人甲○○因自小貧苦沒讀過什麼書，現已真心改過，希
    望法院能體恤上訴人一時胡塗無知，年輕識淺，不懂事而犯錯，請求從輕量刑云
    云。
三、惟查：上訴人甲○○曾於民國（下同）八十八年七月間因逃亡罪，經空軍防砲司
    令部判處有期徒刑七月，緩刑二年，於八十八年九月二十八日確定。竟仍於八十
    九年七月六日十七時許自駐地台灣休假離營，應於同年月十三日二十時假滿返營
    ，嗣其因故於八十九年七月十三日十六時許在外以電話向該管連長方三樹上尉請
    求續假，經方員准其於翌（十四）日上午九時返營銷假，詎其因自覺虧欠家人心
    情不佳，竟逾假潛逃，迨八十九年八月六日凌晨一時三十分許，始在高雄縣鳳山
    市為警所緝，案經國防部南部地方軍事法院檢察署軍事檢察官偵結起訴。原判決
    乃以被告於警訊至審理中均坦承不諱，且經該連中尉排長藺彼得到庭結證屬實及
    通緝函文等卷證資料，認定上訴人罪證明確，認國防部南部地方軍事法院八十九
    年和判字第四○○號第一審判決，論上訴人以陸海空軍刑法第九十三條第三款「
    無故離役」罪，審酌其逃亡前科及本次逃亡係遭警緝獲等一切情狀，量處有期徒
    刑十月，並無不當，而駁回上訴人之上訴，已詳為記載其所憑之證據及認定之理
    由，從形式上觀察其認事用法並無違背法令之情形存在。上訴意旨空言指摘原判
    決不當，復未就原判決有何不適用法則或適用不當，為具體之指摘，是本件難認
    為適法之上訴，其上訴顯屬違背法律上之程式，應予駁回。
四、據上論斷，應依軍事審判法第一百七十九條，刑事訴訟法第三百九十五條前段，
    判決如主文。
中    華    民    國      九十      年      一      月      十八        日
                                  臺灣高等法院臺南分院刑事第四庭
                                      審判長法官  徐    財    福
                                            法官  宋    明    蒼
                                            法官  蔡    崇    義
右正本證明與原本無異。
不得上訴。
                                      法院書記官  王    全    龍
中    華    民    國      九十      年      一      月     十八         日


司法院資訊處製作；財團法人民間司法改革基金會備份。
